臺灣高雄地方法院刑事判決　　　　　　100年度侵訴字第123號
公　訴　人　臺灣高雄地方法院檢察署檢察官
被　　　告　劉子賢
選任辯護人　薛政宏律師
上列被告因妨害性自主案件，經檢察官提起公訴（100 年度偵字
第11406 號），本院判決如下：
    主  文
劉子賢對於未滿十四歲之女子為性交，共貳罪，各處有期徒刑壹
年柒月，應執行有期徒刑貳年。緩刑肆年，緩刑期間付保護管束
。
    事  實
一、劉子賢於民國99年間，經由他人介紹，認識未滿14歲，代號
    0000-000000 之女子（86年5 月生，真實姓名年籍資料詳卷
    密封，下稱A 女），2 人進而交往成為男女朋友。劉子賢明
    知A 女係未滿14歲之女子，竟基於對於未滿14歲女子為性交
    之犯意，分別於99年12月底某日及100 年1 月初某日，在其
    高雄市○○區○○路369 巷13號住處，於不違反A 女意願之
    情形下，以陰莖插入A 女陰道內，而對於A 女為性交行為共
    2 次，並致A 女因而懷孕。經A 女告知家人，A 女之母（下
    稱A 母）報警處理，始查悉上情。
二、案經高雄市政府警察局婦幼警察隊移送臺灣高雄地方法院檢
    察署檢察官偵查起訴。
    理  由
一、本判決下列所引用各項供述證據方法之證據能力，公訴人、
    被告劉子賢及辯護人於本院100 年9 月29日準備程序中，均
    表示不予爭執，迄至言詞辯論終結前亦皆未再聲明異議，本
    院審酌該等言詞陳述及書面陳述作成時之情況，並無不宜作
    為證據之情事，依刑事訴訟法第159 條之5 之規定，認均有
    證據能力。
二、上開犯罪事實，業據被告於偵查及本院審理中自白不諱，核
    與證人即被害人A 女於警詢、偵查中及證人A 母於警詢中證
    述之情節相符，復有代號與真實姓名對照表、性侵害犯罪事
    件通報表各1 份在卷可資佐證，足徵被告前述不利於己之自
    白確與事實相符。本件事證明確，被告犯行洵堪認定。
三、核被告2 次所為，均係犯刑法第227 條第1 項之對於未滿14
    歲之女子為性交罪。其先後2 次犯行，犯意各別，行為分殊
    ，應予分論併罰。又被告於本案行為時，僅年近19歲，年輕
    識淺，血氣方剛，其與A 女前為男女朋友，在兩情相悅下，
    因無法控制性慾，一時失慮致蹈本案犯行，其惡性非重；且
    其犯後坦承犯行，頗見悔意，並業與被害人A 女達成和解，
    被害人A 女及其法定代理人均表示願意原諒被告，有和解書
    1 份在卷可稽（見本院卷1 第21頁）。衡諸被告上述客觀情
    狀，本院認如量處其法定最輕本刑有期徒刑3 年，仍嫌過重
    ，難謂符合罪刑相當性原則及比例原則，在客觀上情節顯可
    憫恕，爰依刑法第59條之規定予以減輕其刑。茲審酌被告明
    知被害人A 女未滿14歲，思慮未臻成熟，亦缺乏完整之性自
    主決定能力，不知自我克制，仍對被害人A 女為性交行為，
    並使A 女因此懷孕，造成被害人A 女身心健全發展之負面影
    響，實屬不該；惟念其年紀亦輕，且犯罪後坦承全部犯行，
    深表悔意，並已與被害人及被害人家屬達成和解，態度良好
    ，另兼衡其家庭及生活狀況、犯罪之動機、手段等一切情狀
    ，就其2 次犯行，分別量處如主文所示之刑，並定其應執行
    之刑，以資懲儆。
四、末查被告前無因犯罪經科刑之紀錄，有臺灣高等法院被告前
    案紀錄表1 份在卷可考，其年輕識淺，因一時失慮，致罹刑
    典，惟已坦承犯錯，業如前述，被害人A 女及其法定代理人
    亦均表示願意被告，給予被告緩刑自新之機會，此觀前述和
    解書之記載甚明，被告經此偵審程序之教訓後，當知所警惕
    ，信無再犯之虞，且被告尚未成年，其人生正值起步之際，
    倘逕令其入監服刑，對其往後人生及家庭將造成重大影響，
    本院審酌上情，因認前開所宣告之刑，以暫不執行為適當，
    爰併予宣告緩刑4 年，以啟自新，另依刑法第93條第1 項第
    1 款之規定，諭知於緩刑期間付保護管束，俾給予適當之督
    促，並觀後效。
據上論斷，應依刑事訴訟法第299 條第1 項前段，刑法第227 條
第1 項、第59條、第51條第5 款、第74條第1 項第1 款、第93條
第1 項第1 款，判決如主文。
本案經檢察官錢義達到庭執行職務。
中    華    民    國   100    年    11    月    24    日
                  刑事第七庭  審判長法  官  陳  箐
                                    法  官  廖華君
                                    法  官  吳佳穎
以上正本證明與原本無異。
如不服本判決應於收受送達後10日內向本院提出上訴書狀，並應
敘述具體理由；如未敘述上訴理由者，應於上訴期間屆滿後20日
內向本院補提理由書（均須按他造當事人之人數附繕本）「切勿
逕送上級法院」。
中    華    民    國   100    年    11    月    24    日
                                    書記官  黃淑菁
附錄犯罪科刑法條：
中華民國刑法第227條 
對於未滿14歲之男女為性交者，處3 年以上10年以下有期徒刑。
對於未滿14歲之男女為猥褻之行為者，處6 個月以上5 年以下有
期徒刑。
對於14歲以上未滿16歲之男女為性交者，處7 年以下有期徒刑。
對於14歲以上未滿16歲之男女為猥褻之行為者，處3 年以下有期
徒刑。
第1項、第3項之未遂犯罰之。